臺灣橋頭地方法院刑事裁定　
111年度單禁沒字第316號
聲  請  人  臺灣橋頭地方檢察署檢察官
被      告  徐國賢
上列聲請人因被告違反毒品危害防制條例，聲請單獨宣告沒收違
禁物（111年度聲沒字第196號），本院裁定如下：
    主  文
扣案如附表所示之物均沒收銷燬。
    理  由
一、聲請意旨略以：被告徐國賢前因違反毒品危害防制條例案件
    ，經檢察官簽結在案。惟扣案之甲基安非他命17包及玻璃球
    吸食器1組為查獲之毒品及專供製造或施用毒品之器具，爰
    依刑法第40條第2項、第38條第1項第1款、第2項及毒品危害
    防制條例第18條第1項前段規定，聲請單獨宣告沒收銷燬等
    語。
二、按違禁物或專科沒收之物得單獨宣告沒收；查獲之第一、二
    級毒品及專供製造或施用第一、二級毒品之器具，不問屬於
    犯罪行為人與否，均沒收銷燬之，刑法第40條第2項及毒品
    危害防制條例第18條第1項前段分別定有明文。
三、經查：
　　㈠被告前因施用毒品案件，業經本院以111年度毒聲字第76號
      裁定送觀察、勒戒後，認無繼續施用毒品傾向，於111年6
      月28日釋放，經臺灣橋頭地方檢察署檢察官以110年度毒
      偵字第1670號為不起訴處分確定(下稱前案)。又因施用毒
      品案件，經臺灣橋頭地方檢察署檢察官先以110年度毒偵
      字第1017號為緩起訴處分，嗣因被告於緩起訴期間內受有
      期徒刑以上刑之宣告，經該署檢察官以111年度撤緩字第1
      40號撤銷上開緩起訴處分，並以被告本件施用時間係在前
      案觀察、勒戒完畢釋放前所犯，為前案觀察、勒戒效力所
      及因而簽結該案等情，有上開緩起訴處分書、撤銷緩起訴
      處分書及簽呈在卷可參。
　　㈡被告於108年9月25日7時32分許，經警持本院核發之搜索票
      在被告位於高雄市○○區○○路000巷00弄00號住處，查獲甲
      基安非他命17包，經送檢驗結果均含有第二級毒品甲基安
      非他命成分等情，有高雄市立凱旋醫院111年9月19日高市
      凱醫驗字第75099號1份在卷可稽（見111年度聲沒字第196
      號卷第15至23頁），足認確係違禁物無訛，而該等毒品，
      並無與其外包裝袋析離的實益及必要，可一體視為毒品違
      禁物。是如附表所示之違禁物，均應沒收銷燬，又送驗耗
      損部分之毒品因業已滅失，不另宣告沒收銷燬，附此敘明
      。
　　㈢另被告雖經警扣得玻璃球吸食器5組，有扣押物品目錄表可
      參，但僅其中1組經送檢驗結果含有第二級毒品甲基安非
      他命成分等情，有高雄市立凱旋醫院111年9月23日高市凱
      醫驗字第75098號濫用藥物成品檢驗鑑定書可考（見111年
      度聲沒字第24、25頁），並經本院向聲請人確認係僅就此
      含有第二級毒品成分之吸食器聲請無訛，有本院公務電話
      紀錄可查。且該玻璃球吸食器其上殘留微量毒品難以析離
      且無析離實益，應與毒品整體同視，一併依毒品危害防制
      條例第18條第1項前段規定宣告沒收銷燬。至送驗耗損部
      分毒品既已滅失，爰不另宣告沒收銷燬。是本件聲請除贅
      引刑法第38條第1項、第2項外，核與法律規定相符，為有
      理由，應予准許。
四、依刑事訴訟法第455條之36第2項，裁定如主文。
中　　華　　民　　國　　111 　年　　11　　月　　29　　日
                  刑事第二庭    法　官  王奕華
以上正本證明與原本無異。
如不服本裁定，應於送達後5日內，向本院提出抗告狀。
中　　華　　民　　國　　111 　年　　11　　月　　29　　日
                                書記官  莊琬婷
附表：
編號 名稱 備註  1 含有第二級毒品甲基安非他命之白色結晶1包 含包裝袋1個，檢驗前淨重2.946公克，驗餘淨重2.933公克  2 含有第二級毒品甲基安非他命之白色結晶1包 含包裝袋1個，檢驗前淨重2.928公克，驗餘淨重2.914公克  3 含有第二級毒品甲基安非他命之白色結晶1包 含包裝袋1個，檢驗前淨重3.022公克，驗餘淨重3.012公克  4 含有第二級毒品甲基安非他命之白色結晶1包 含包裝袋1個，檢驗前淨重3.244公克，驗餘淨重3.233公克  5 含有第二級毒品甲基安非他命之白色結晶1包 含包裝袋1個，檢驗前淨重3.124公克，驗餘淨重3.114公克  6 含有第二級毒品甲基安非他命之白色結晶1包 含包裝袋1個，檢驗前淨重3.402公克，驗餘淨重3.390公克  7 含有第二級毒品甲基安非他命之白色結晶1包 含包裝袋1個，檢驗前淨重3.051公克，驗餘淨重3.040公克  8 含有第二級毒品甲基安非他命之白色結晶1包 含包裝袋1個，檢驗前淨重2.813公克，驗餘淨重2.803公克  9 含有第二級毒品甲基安非他命之白色結晶1包 含包裝袋1個，檢驗前淨重3.535公克，驗餘淨重3.520公克  10 含有第二級毒品甲基安非他命之白色結晶1包 含包裝袋1個，檢驗前淨重3.343公克，驗餘淨重3.332公克  11 含有第二級毒品甲基安非他命之白色結晶1包 含包裝袋1個，檢驗前淨重3.357公克，驗餘淨重3.344公克  12 含有第二級毒品甲基安非他命之白色結晶1包 含包裝袋1個，檢驗前淨重0.625公克，驗餘淨重0.613公克  13 含有第二級毒品甲基安非他命之白色結晶1包 含包裝袋1個，檢驗前淨重0.617公克，驗餘淨重0.602公克  14 含有第二級毒品甲基安非他命之白色結晶1包 含包裝袋1個，檢驗前淨重0.633公克，驗餘淨重0.623公克  15 含有第二級毒品甲基安非他命之白色結晶1包 含包裝袋1個，檢驗前淨重0.575公克，驗餘淨重0.562公克  16 含有第二級毒品甲基安非他命之白色結晶1包 含包裝袋1個，檢驗前淨重0.468公克，驗餘淨重0.452公克  17 含有第二級毒品甲基安非他命之白色結晶1包 含包裝袋1個，檢驗前淨重0.465公克，驗餘淨重0.454公克  18 含有第二級毒品甲基安非他命之吸食器1組 含第二級毒品甲基安非他命成分